臺灣高等法院高雄分院刑事判決　　　　　九十三年度上訴字第七一六號
　　上訴人　台灣高雄地方法院檢察署檢察官
　　被　告　甲○○
右上訴人因被告違反毒品危害防制條例案件，不服臺灣高雄地方法院九十三年度訴字
第七六七號中華民國九十三年六月二十五日第一審判決（起訴案號：臺灣高雄地方法
院檢察署九十三年度毒偵字第一０一九號、併辦案號：同署九十三年度毒偵字第三五
一七號），提起上訴，本院判決如左：
      主      文
原判決關於施用第一級毒品及其定執行刑部分撤銷。
甲○○連續施用第一級毒品，累犯，處有期徒刑拾月。
      事      實
一、甲○○曾於民國九十一年間因竊盜案件，經原審判處有期徒刑九月確定，並於九
    十二年六月十一日執行完畢；又另於八十七年間因施用第二級毒品案件，經原審
    以八十七年度毒聲字第四二九四號裁定令入戒治處所施以強制戒治一年，於八十
    九年三月十四日強制戒治期滿執行完畢釋放，並經臺灣高雄地方法院檢察署檢察
    官於八十九年六月三日以八十九年度戒毒偵字第六五三號為不起訴處分確定在案
    。詎仍不知悔改，竟於上開強制戒治執行完畢釋放後五年內，復基於施用第一級
    毒品海洛因之概括犯意，先於九十二年十二月八日上午九時二十分許，在高雄市
    前鎮區○○路四三二號「麥當勞」二樓廁所內，以將第一級毒品海洛因摻入注射
    針筒內，再用以注射自己身體之方式，施用第一級毒品海洛因。嗣經警據報前往
    「麥當勞」二樓廁所查看而當場查獲。經警採其尿液送驗結果，呈現嗎啡陽性反
    應。而發現上情，又自九十二年十二月九日起，至九十三年五月廿七日止，復承
    前之概括之犯意，連續在其高雄縣鳳山市○○街二十三號六樓住處內，每隔十天
    以注射方式施用第一級毒品海洛因一次。同年五月廿八日廿時卅分許，駕車途經
    高雄市○○區○○路四七二巷口，為警盤檢而查獲，經警採其尿液送驗結果，呈
    現嗎啡陽性反應，而發覺上情。
二、案經高雄市政府警察局前鎮分局、南部地區巡防局高雄市機動查緝隊移送臺灣高
    雄地方法院檢察署檢察官偵查起訴及移送併辦。
      理      由
一、右開事實，業據被告甲○○於原審及本院供承不諱，而被告先後兩次被警查獲，
    經警採其尿液送驗結果，均呈現嗎啡陽性反應，有高雄市凱旋醫院九十二年十二
    月二十三日高市凱醫檢字第０一四九八號、九十三年六月七日高市凱醫驗字第０
    一九一四號煙毒尿液檢驗成績書各一紙在卷可稽，足見被告之自白與事實相符，
    自得採為認定被告犯罪之依據。而被告於八十七年間因施用第二級毒品案件，經
    原審以八十七年度毒聲字第四二九四號裁定令入戒治處所施以強制戒治一年，於
    八十九年三月十四日強制戒治期滿執行完畢釋放，並經臺灣高雄地方法院檢察署
    檢察官於八十九年六月三日以八十九年度戒毒偵字第六五三號為不起訴處分確定
    等情，有該不起訴處分書、臺灣高雄地方法院檢察署刑案資料查註紀錄表及臺灣
    高等法院被告全國前案紀錄表、在監在押資料表各一份在卷足憑。是被告於強制
    戒治執行完畢釋放後，五年內再犯施用第一級毒品海洛因之犯行至明，本件事證
    明確，被告犯行洵堪認定。
二、查海洛因係毒品危害防制條例第二條第二項第一款所稱之第一級毒品，核被告甲
    ○○施用海洛因之行為，係犯該條例第十條第一項之施用第一級毒品罪。又被告
    先後多次施用海洛因犯行，時間緊接，所犯又係同一罪名之罪，顯係基於概括之
    犯意，反覆實施，應依連續犯之規定論以一罪。又被告先後持有海洛因之行為，
    本應以連續持有罪，惟被告持有之後，進而施用，其持有之低度行為被施用之高
    度行為所吸收，不另論其持有罪，又被告自九十二年十二月九日起至九十三年五
    月廿七日止之施用海洛因之行為，雖未經公訴人起訴，惟與起訴事實具有連續犯
    裁判上一罪關係，為起訴效力所及，本院自得一併審判。又被告曾於九十一年間
    因竊盜案件，經原審判處有期徒刑九月確定，並於九十二年六月十一日執行完畢
    ，有臺灣高雄地方法院檢察署刑案資料查註紀錄表及臺灣高等法院被告全國前案
    紀錄表各一份在卷可憑，其受有期徒刑執行完畢，於五年以內再犯有期徒刑以上
    之施用第一級毒品罪，為累犯，應依刑法第四十七條之規定加重其刑。
三、原審予以被告論科，固非無見，惟查被告自九十二年十二月九日起，至九十三年
    五月廿七日止施用海洛因之行為，雖未經公訴人起訴，然與起訴事實具有連續犯
    之裁判上一罪關係，為起訴效力所及，自應一併審理，原審未及審酌，自有未合
    。公訴人上訴意旨，執此指摘原審此部分判決不當，為有理由，自應由本院將原
   審此部分判決及其定執行刑部分撤銷改判。審酌被告犯後坦承犯行，態度尚佳，
    且施用毒品乃自戕行為，及對社會危害性等一切情狀，量處如主文第二項所示之
    刑，以資懲儆。
四、被告另犯施用第二級毒品罪部分，業經原審判刑確定在案，本院不予論列，併此
    敘明。
據上論斷，應依刑事訴訟法第三百六十九條第一項前段、第三百六十四條、第二百七
十三條之一第一項、第二百九十九條第一項前段，毒品危害防制條例第十條第一項、
刑法第十一條前段、第五十六條、第四十七條，判決如主文。
本案經檢察官王登榮到庭執行職務。
中    華    民    國        九十三      年      八      月    二十六    日
                              臺灣高等法院高雄分院刑事第三庭
                                  審判長法官  周賢銳
                                        法官  黃建榮
                                        法官  謝宏宗
右正本證明與原本無異。
如不服本判決應於收受本判決後十日內向本院提出上訴書狀，其未述上訴理由者，
並得於提起上訴後十日內向本院補提理由書狀（均須按他造當事人之人數附繕本)「
切勿逕送上級法院」。
            書記官  賴梅琴
中    華    民    國        九十三      年      八      月     三十     日
附錄本判決論罪科刑法條
毒品危害防制條例第十條第一項
施用第一級毒品者，處六月以上五年以下有期徒刑。
                                                                      Ｈ
